---
title: "统计套利"
author: 'William Fang'
output:
  tufte::tufte_html: 
      highlight: zenburn
      toc: true
link-citations: yes
---

```{r global_options, include=FALSE}
rm(list=ls()) ### To clear namespace
library(knitr)
opts_chunk$set(fig.width = 15, fig.height = 8, fig.align = 'center',
               fig.cap = TRUE, fig.path = 'Figs/',
               echo = TRUE, warning = FALSE, message = FALSE, 
               results = 'markup')
# tufte版本变化之后更新knitr缓存
knitr::opts_chunk$set(tidy = FALSE, cache.extra = packageVersion('tufte'))
options(htmltools.dir.version = FALSE)
```


# `2017-07-03`

## 汇报

统计套利之跨期套利在铁矿 `i` 的**近月合约**与**远月合约**之间的收益率预测模型。统计套利之跨期套利在铁矿 `i` 的**近月合约**与**远月合约**之间的收益率预测模型统计套利之跨期套利在铁矿 `i` 的**近月合约**与**远月合约**之间的收益率预测模型^[下一步继续研究其他品种之间的跨期统计套利]

## 反馈

1. 目前发现 `spdClose` 具有相对较好的预测能力，是一个**反转因子**
2. 需要平衡样本内数量和样本外数据量，我使用 `100` 个点的样本外数据，来预测 `30` 个点的样本外数据，其实可以再多加几个参数试试看，比如，`90`、`60`、`30`
3. `2016-11-11` 这一天的 `i` 主力合约有些异常，忽略排除是因为当天该合约涨停
4. 再找找其他的信息是否有用，尤其是趋势因子，比如 `high`、`low`、`volume`、`turnover`
5. 试试看做 `daily` 的统计套利是不是也有类似的预测能力

## 思考

### `2016-11-11` 当天的数据问题

```{r}
rm(list = ls())

## =============================================================================
## set working directory
setwd('/home/william/Documents/myStrat/projects/StatArb')
## =============================================================================

## =============================================================================
## load setup
suppressWarnings({
    source('./conf/myInit.R')
})
## =============================================================================
```

```{r fig.cap='2016-11-11 当天 i1701 的走势图。 从数据上看，当天的收盘价已经触摸到了涨停价格，因此尾盘实际上是涨停状态。这种情况做套利无法实现，所以在原来的数据需要进行排除。'}
mysql <- mysqlFetch('china_futures_bar', host = '192.168.1.106')
minuteData <- dbGetQuery(mysql,
                         "select *
                         from minute 
                         where InstrumentID = 'i1701'
                         and tradingDay = 20161111  
                         ") %>% as.data.table() %>% 
              .[order(NumericExchTime)]
plot(minuteData$ClosePrice, type = 'l', col = 'blue')
```

### 参数敏感性分析





